

Eneas José Figueiredo Severiano

Endereço para acessar este CV: http://lattes.cnpq.br/5033705609123213

ID Lattes: 5033705609123213

Última atualização do currículo em 05/02/2021

Graduação em Medicina pela Associação de Integração Social de Itajubá/Faculdade de Medicina de Itajubá (1999). Pós-graduação (residência) em Cirurgia Geral pelo Hospital Stella Maris - Guarulhos; residência em Cirurgia Plástica pela Santa Casa de Misericórdia de Santos (SP). Trabalho como plantonista de urgência e emergência em hospitais de Passos e microrregião (Passos, Itaú, Capitólio, Alpinópolis, Piumhi, São Roque de Minas). Médico assistente do Núcleo de Estomaterapia de Passos (MG). Cirurgião do ambulatório de Pequenas Cirurgias de Passos. Plantonista do setor de Clínica Cirúrgica eTraumatologia da UPA de Passos (MG). Membro do corpo clínico da Santa Casa de Passos. Cirurgião Plástico plantonista no setor de urgências e emergências em Cirurgia Plástica da Santa Casa de Passos. Cirurgião Plástico atuante em cirurgias reparadoras oncológicas do Hospital Regional do Câncer de Passos. Fellow do Instituto Javier de Benito em Barcelona. Experiência como diarista e plantonista em Unidades de Terapia Intensiva entre 2015 e 2017 (Hospitais Presidente, Aviccena, Nova Vida/Itapevi e Portinary em SP - capital). Curso de Aperfeiçoamento em Cirurgia Translacional da UNIFESP (2018). Mestre Profissional em Ciências, Tecnologia e Gestão Aplicadas à Regeneração Tecidual pela Unifesp (2019-2020). (Texto informado pelo autor)

Identificação

Nome

Nome em citações bibliográficas Lattes iD

Orcid iD

Eneas José Figueiredo Severiano

SEVERIANO, E. J. F.

http://lattes.cnpq.br/5033705609123213 https://orcid.org/0000-0002-4444-3247

Endereço

Endereço Profissional

Santa Casa de Misericórdia de Passos. Rua Santa Casa - de 142/143 ao fim

Santa Casa

37904020 - Passos, MG - Brasil Telefone: (35) 35291300

Formação acadêmica/titulação

2019 - 2020

Mestrado profissional em Ciências, Tecnologia e Gestão Aplicadas à Regeneração Tecidual.

Universidade Federal de São Paulo, UNIFESP, Brasil.

Título: MALHA PARA PREVENÇÃO DAS LESÕES POR PRESSÃO EM REGIÃO DAS PROEMINÊNCIAS ÓSSEAS DO QUADRIL - Revisão Sistematizada de Literatura, Ano de

Obtenção: .

Orientador: Professora Dra Lydia Masako Ferreira.

Coorientador: Professora Leila Blanes.

Palavras-chave: lesão pressão malha roupa quadril prevenção.

Grande área: Ciências da Saúde

Grande Área: Ciências da Saúde / Área: Medicina / Subárea: Cirurgia / Especialidade:

Cirurgia Plástica e Restauradora.

Grande Área: Ciências da Saúde / Área: Medicina.

Especialização - Residência médica. 2002 - 2005

Santa Casa de Misericórdia de Santos - Centro de Tratamento de Queimados, SCMS,

Brasil. Residência médica em: Cirurgia Plástica

Número do registro: 84498.

Bolsista do(a): Santa Casa de Misericórdia de Santos - Centro de Tratamento de

Queimados, SCMS, Brasil. Grande área: Ciências da Saúde

2008 - 2009

Especialização em Fellowship em Cirurgia Plástica com escola espanhola. (Carga Horária:

400h).

Centro Médico Teknon - Instituto Javier de Benito (Barcelona), IJB, Espanha.

Título: Sem monografia.

Orientador: Sem orientador.

Bolsista do(a): Centro Médico Teknon - Instituto Javier de Benito (Barcelona), IJB,

Espanha.

2018 - 2019 Aperfeiçoamento em Aperfeiçoamento em Cirurgia Translacional. (Carga Horária: 80h).

Universidade Federal de São Paulo, UNIFESP, Brasil.

Título: Uma Abordagem mais ampla para prevenção e tratamento intra e extra-hospitalar

das Lesões por Pressão. Ano de finalização: 2019.

Orientador: Professor Dr. Felipe Isoldi.

1999 - 2001 Graduação em Cirurgia Geral.

Hospital e Maternidade Stella Maris, HMSM, Brasil.

Título: Não exigida Monografia.

Orientador: Inexistente.

1994 - 1999 Graduação em Medicina.

Associação de Integração Social de Itajubá, AISI, Brasil.

Título: Não houve.

Orientador: Sem orientador.

Formação Complementar

2019 MESTRADO PROFISSIONAL. (Carga horária: 184h).

Universidade Federal de São Paulo, UNIFESP, Brasil.

2018 - 2019 Extensão universitária em Aperfeiçoamento em Cirurgia Translacional. (Carga horária:

80h).

Universidade Federal de São Paulo, UNIFESP, Brasil.

Atuação Profissional

Santa Casa de Misericórdia de Passos, SCMP, Brasil.

Vínculo institucional

2005 - Atual
Outras informações

Vínculo: Celetista, Enquadramento Funcional: Cirurgião Plástico, Carga horária: 10 Assistente do Setor de Urgências em Cirurgia Plástica da Santa Casa de Passos

Prefeitura de Passos, PMPASSOS, Brasil.

Vínculo institucional

2011 - Atual
Outras informações

Vinculo institucional

2006 - Atual Outras informações

Vínculo institucional 2011 - 2015

Outras informações

Vínculo: Celetista, Enquadramento Funcional: Cirurgião, Carga horária: 5 Médico assistente do Núcleo de Auxílio em Estomaterapia de Passos

Vínculo: Celetista, Enquadramento Funcional: Cirurgião, Carga horária: 24 Cirurgião Plantonista do Setor de Traumatologia do Pronto Socorro de Passos

Vínculo: Celetista, Enquadramento Funcional: Cirurgião, Carga horária: 5

Cirurgião do Ambulatório de Pequenas Cirurgias do Município

Hospital Regional do Câncer (Passos), HRC, Brasil.

Vínculo institucional

2013 - Atual

Vínculo: Celetista, Enquadramento Funcional: Cirurgião Plástico, Carga horária: 12

Prefeitura de Itaú de Minas, PIM, Brasil.

Vinculo institucional

2006 - 2008

Vínculo: Celetista, Enquadramento Funcional: Médico Plantonista (Pronto Socorro Municipal), Carga horária: 18

Prefeitura de São José da Barra, PSJB, Brasil.

Vínculo institucional

2007 - 2007 Vínculo: Celetista, Enquadramento Funcional: Suplente em PSF, plantonista, cirurgião,

Carga horária: 24

Outras informações Trabalho em três situações principais: cobertura de férias (PSF), médico plantonista e

cirurgião

Hospital Unimed - Passos, HU, Brasil.

Vínculo institucional 2008 - 2016

Vínculo: "Cooperado", Enquadramento Funcional: Cirurgião Plástico, Carga horária: 8

Hospital Presidente, HP, Brasil.

Vinculo institucional

2015 - 2017

Vínculo: Celetista, Enquadramento Funcional: Médico Intensivista - Diarista, Carga horária:

40

Hospital Aviccena, HA, Brasil.

Vinculo institucional

2016 - 2018

Vínculo: Celetista, Enquadramento Funcional: Plantonista UTI, Carga horária: 48

Hospital e Maternidade Nova Vida - Itapevi, HMNV, Brasil.

Vínculo institucional

2017 - 2018

Vínculo: Celetista, Enquadramento Funcional: Médico Intensivista, Carga horária: 60

Universidade Federal de São Paulo, UNIFESP, Brasil.

Vinculo institucional

2019 - Atual

Vinculo: Mestrando (estudante), Enquadramento Funcional: Aluno do Curso de Mestrado

Profissional, Carga horária: 66

Outras informações

Área de Concentração: Regeneração Tecidual Ecto e Mesodérmica LACT:

DESENVOLVIMENTO DE PROTOCOLOS E PADRONIZAÇÃO DE PROCEDIMENTOS NA

PREVENÇÃO E/OU TRATAMENTO DE FERIDAS E LESÕES TECIDUAIS

Projetos de pesquisa

2019 - Atual

MALHAS PARA PREVENÇÃO DE LESÕES POR PRESSÃO NAS REGIÕES DE PROEMINÊNCIAS

ÓSSEAS DO QUADRIL - Revisão Sistematizada de Literatura

Descrição: Realizar uma revisão sistematizada de literatura sobre malhas para prevenção

de lesões por pressão nas regiões de proeminências ósseas do quadril..

Situação: Em andamento; Natureza: Pesquisa.

·Alunos envolvidos: Graduação: (2) / Mestrado profissional: (1).

Integrantes: Eneas José Figueiredo Severiano - Coordenador / Leila Blanes - Integrante / Lydia Masako Ferreira - Integrante / Brunna Spina Viriato - Integrante / Vitor Hugo

Hummel Terra - Integrante.

Áreas de atuação

1. Grande área: Ciências da Saúde / Área: Medicina.

2. Grande área: Ciências da Saúde / Área: Medicina / Subárea: Cirurgia/Especialidade:

Cirurgia Plástica e Restauradora.

Idiomas

Português Espanhol Inglês Francês

Outros

Compreende Bem, Fala Bem, Lê Bem, Escreve Bem.

Compreende Bem, Fala Bem, Lê Bem, Escreve Bem. Compreende Bem, Fala Bem, Lê Bem, Escreve Bem. Compreende Razoavelmente, Fala Pouco, Lê Pouco.

Compreende Bem, Fala Pouco, Lê Pouco, Escreve Pouco.

Produções

Produção bibliográfica

Livros publicados/organizados ou edições

- 1. SEVERIANO, E. J. F.. Das Crônicas do Inferno TOMO I. 1. ed. São Paulo: Chiado, 2020. v. 1. 202p .
- 2. ** SEVERIANO, E. J. F.. Causo. 1. ed. São Paulo: Biblioteca 24 Horas, 2015. v. 450. 432p.

Textos em jornais de notícias/revistas

- 1. SEVERIANO, E. J. F.. 'Causo' na Lista do Folclore Nacional. Folha Revista, Passos, p. 42 43, 20 out. 2017.
- 2. SEVERIANO, E. J. F.. 'Dom Artístico de Eneas Severiano'. Revista 'UAI', Passos, p. 90 94, 12 jan. 2017.
- 3. SEVERIANO, E. J. F.. 'Beleza é Fundamental?'. Foco Magazine, Passos, p. 17 18, 08 ago. 2007.

Produção técnica

Redes sociais, websites e blogs

- SEVERIANO, E. J. F.. Mitologia e Folclore Brasil (Instagram). 2020; Tema: Mitos brasileiros, Folclore regional, Repaginação das entidades nacionais, Literatura, Página Facebook,. (Rede social).
- SEVERIANO, E. J. F.. Mitologia e Folclore Brasil (Instagram). 2020; Tema: Mitos brasileiros, Folclore regional, Repaginação das entidades nacionais, Literatura, Página Facebook,. (Rede social).
- SEVERIANO, E. J. F.. Mitologia Brasileira (Facebook). 2020; Tema: Mitos brasileiros, Folclore regional, Repaginação das entidades nacionais, Literatura, Página Facebook,. (Rede social).
- 4. SEVERIANO, E. J. F.. Mitologia Brasileira. 2020; Tema: Mitos brasileiros, Folclore regional, Repaginação das entidades nacionais, Literatura, Página Facebook,. (Rede social).
- 5. ** SEVERIANO, E. J. F.. Das Crônicas do Inferno Tomo I. 2018; Tema: Contos/Ficção/Horror. (Rede social).
- 6. **SEVERIANO, E. J. F.. Facebook-Causos. 2015; Tema: Folclore/Regionalismo/Assombrações brasileiras. (Rede social).

Demais tipos de produção técnica

Produção artística/cultural

Artes Visuais

- 1. SEVERIANO, E. J. F.. Mula-sem-cabeça e o céu do Rio Grande. 2016. Pintura.
- SEVERIANO, E. J. F.. Campo ultraprofundo do Hubble. 2014. Pintura.
- SEVERIANO, E. J. F.. Eu como Filósofo meditando de Rembrantd. 2012. Pintura.
- 4. SEVERIANO, E. J. F.. O Corvo (de Edgar Allan Poe). 2010. Pintura.

Outras produções artísticas/culturais

- 1. SEVERIANO, E. J. F.. Das Crônicas do Inferno TOMO I. 2020 (Livro).
- 2. SEVERIANO, E. J. F.. Mitologia e Folclore Brasil (Instagram). 2020 (Página Instagram).
- 3. SEVERIANO, E. J. F.. Mitologia Brasileira (Facebook). 2020 (Página Facebook).
- 4. **SEVERIANO**, E. J. F., Causo. 2015 (Ficção).

Eventos

Participação em eventos, congressos, exposições e feiras

- 1. Exposição "Estes Homens". Exposição de três telas (pinturas a óleo) originais. 2013. (Exposição).
- 2. Exposição "Estes Homens". Exposição de três telas (pinturas a óleo) originais. 2012. (Exposição).
- Exposição "Estes Homens". Exposição de três pinturas originais. 2011. (Exposição).
- 4. Exposição "Estes Homens". Exposição de três telas (pinturas a óleo) originais. 2010. (Exposição).

Inovação

Projetos de pesquisa

2019 - Atual

MALHAS PARA PREVENÇÃO DE LESÕES POR PRESSÃO NAS REGIÕES DE PROEMINÊNCIAS ÓSSEAS DO QUADRIL - Revisão Sistematizada de Literatura

Descrição: Realizar uma revisão sistematizada de literatura sobre malhas para prevenção de lesões por pressão nas regiões de proeminências ósseas do quadril..

Situação: Em andamento; Natureza: Pesquisa.

Alunos envolvidos: Graduação: (2) / Mestrado profissional: (1).

Integrantes: Eneas José Figueiredo Severiano - Coordenador / Leila Blanes - Integrante / Lydia Masako Ferreira - Integrante / Brunna Spina Viriato - Integrante / Vitor Hugo Hummel Terra - Integrante.

Educação e Popularização de C & T

Redes sociais, websites e blogs

- 1. SEVERIANO, E. J. F.. Mitologia e Folclore Brasil (Instagram). 2020; Tema: Mitos brasileiros, Folclore regional, Repaginação das entidades nacionais, Literatura, Página Facebook,. (Rede social).
- SEVERIANO, E. J. F.. Mitologia Brasileira (Facebook). 2020; Tema: Mitos brasileiros, Folclore regional, Repaginação das entidades nacionais, Literatura, Página Facebook,. (Rede social).
- 3. SEVERIANO, E. J. F.. Facebook-Causos. 2015; Tema: Folclore/Regionalismo/Assombrações brasileiras. (Rede social).
- 4. SEVERIANO, E. J. F.. Das Crônicas do Inferno Tomo I. 2018; Tema: Contos/Ficção/Horror. (Rede social).

Página gerada pelo Sistema Currículo Lattes em 27/02/2021 às 13:56:28